DUBUS TATIANA • DEVELOPPEUSE WEB, WEB MOBILE JUNIOR

CONTACT

t.dubus59@gmail.com

https://github.com/saphirrubis

https://fr.linkedin.com/in/tatian a-dubus-10a580245

PROFIL

Je suis une personne curieuse de tout, qui a le sens de l'organisation mais aussi de l'écoute qui sont des atouts pour le métier. J'ai découvert ce métier récemment grâce à la nurserie, et j'ai suivi une formation de Développeur Web, Web Mobile. Dans l'attente, des résultats de l'examens de fin de formation. Je suis actuellement en rechercher d'un emploi dans le domaine.

COMPETENCES

- FRONT-END:
 - HTML/CSS
 - **JAVASCRIPT**
- BACK-END:
 - MYSOSL
 - PHP
- **AUTRES OUTILS:**
 - VISUAL CODE STUDIO, **GITHUB**
 - ANGULAR, JQUERY, SYMFONY, REACT-JS

EXPERIENCE

Développeuse web, web mobile, Benoît Ly Pédicure-podologue

17/10/2022-20/01/2023

Création de la maquette du site, et création du site (complet) fait avec REACT-JS et seul.

Conseillère clientèle métier, Ag2r La mondiale

Gestion des dossiers des assurés (PEC optique et dentaire, changement de RIB, d'adresse, télétransmission avec la CPAM.

Assistante en Ressource Humaine, **Dupont-Restauration**

06/2015-01/2016

Rédaction des contacts de travail, DUE, préparation des documents à l'embauche et mise à jour des salariés.

Assistante de gestionnaire de paie, Verywear

04/2014-05/2014

Déclaration des DUE, création de nouveau salariés, rédaction de contrat de travail, saisie des éléments de la paie.

Téléconseillère, Acticall

12/2012-03/2013

Gestion des problèmes rencontrés sur le site PMU, actualiser les mots de passe, gestion des dossiers clients, orientation des clients.

FORMATION

AFCI Formation à Villeneuve d'Ascq 23/05/2022-03/02/2023

Titre Professionnel de Développeur web, web mobile

NUURSERIE 1 formation = 1job à Euratechnologie

07/03/2022-08/04/2022

Découverte des métiers du numérique.

EIC formation à Tourcoing

2014

Titre Professionnel de gestionnaire de paie

CFPPA de Douai

2010 BTS ANABIOTEC